---
title: "Consumo de cerveja"
author: "Lauren Cota"
date: "20/04/2021"
output: html_document
---




**Importando o Banco dados**

Banco de dados sobre o consumo de cerveja em uma cidade durante o ano de 2019:

```{r}
library(readxl)
consumo_cerveja <- read_excel("C:/Users/laure/Downloads/consumo_cerveja.xlsx", 
                              col_types = c("date", "numeric", "numeric", 
                                            "numeric", "numeric", "text", "numeric"))
```

Agora que importamos o banco de dados, iremos visualizar para observar suas variáveis.

```{r}
head(consumo_cerveja)
```


Ao observarmos os dados existem perguntas que podem ser respondidas atráves dele, como:

**NO FINAL DE SEMANA O CONSUMO DE CERVEJAS É MAIOR?**

**COM TEMPERATURA MAIS ALTA, AS PESSOAS BEBEM MAIS CERVEJA?**

**E COM TEMPERATURA MENOR, BEBEM MENOS?**

**COM MAIOR PRECIPITAÇÃO, O CONSUMO DE CERVEJAS DIMINUI?**

Atráves da análise dos dados, conseguiremos responder essas perguntas.


**Análise Descritiva dos Dados**


Para darmos início a descritiva, vamos obter o resumo dos dados:

```{r}
summary(consumo_cerveja)
```

Através do resumo, podemos observar uma inconsistência na variável Temperatura_Media, pois há um valor muito alto, e nem existe um valor alto como esse na Temperatura_Maxima.

Com isso, o correto a se fazer é retirar esse valor do dados:

```{r}
consumo_cerveja$Temperatura_Media[consumo_cerveja$Temperatura_Media>36.5] <- NA
```

Acima foi colocado para retirar valores maiores que 36.5, pois esse é a temperatura maxima no banco de dados, que observamos na variável Temperatura_Maxima

Novamente será pedido o resumo dos dados, para confirmar se houve a retirada do valor.

```{r}
summary(consumo_cerveja)
```

O valor foi retirado.

## Gráficos

Para iniciarmos com os gráficos iremos utilizar o pacote ggplot2


```{r}
library(ggplot2)
library(ggthemes)
library(gridExtra)
cores<- colorRampPalette(c("#4fb6a7","#652177"))
tema <- theme_hc()+ theme(axis.title.y = element_text(angle = 90,
                                                      margin = margin(0.3, 0.5, 0.3, 0, "cm")),
                          legend.position = "right",
                          plot.margin = margin(0.3, 1, 0.3, 1, "cm"))

theme_set(tema)

```

E também utilizamos o pacote ggthemes, onde é possível modificar o tema de fundo dos gráficos. E o pacote gridExtra, que será utilizado para mostrar mais de um gráfico na mesma saída.

Primeiro será realizado um histograma somente com o consumo de cerveja na cidade:

## Histograma - Consumo de Cerveja



```{r}
ggplot(consumo_cerveja, aes(x = Consumo_de_cerveja)) + geom_histogram(color = "white", fill = "#D7566CFF", bins = 10)+
  labs(x = "Consumo de Cerveja",
       y = "Frequência",
       title = "Consumo de Cerveja na cidade em 2019")
```

No histograma notamos que os valores estão concentrados mais ao meio e a direita.


## Gráficos de Dispersão




```{r}
a=ggplot(as.data.frame(consumo_cerveja), aes(Consumo_de_cerveja, Temperatura_Minima)) + geom_point(color = "#CF4C74FF", 
                                                                size = 3.5, alpha = 0.5) + labs(x = "Consumo de Cerveja",
                                                                 y = "Temperatura Mínima (C)",
                                                                title = "Consumo de cerveja/Min")

b=ggplot(as.data.frame(consumo_cerveja), aes(Consumo_de_cerveja, Temperatura_Media)) + geom_point(color = "#B52F8CFF", 
                                                            size = 3.5, alpha = 0.5) + labs(x = "Consumo de Cerveja",
                                                            y = "Temperatura Média (c)",
                                                            title = "Consumo de cerveja/Med")

c=ggplot(as.data.frame(consumo_cerveja), aes(Consumo_de_cerveja, Temperatura_Maxima)) + geom_point(color = "#7B02A8FF", 
                                                size = 3.5, alpha = 0.5) + labs(x = "Consumo de Cerveja",
                                                  y = "Temperatura Máxima (C)",
                                                  title = "Consumo de Cerveja/Max")

d =ggplot(as.data.frame(consumo_cerveja), aes(Consumo_de_cerveja, Precipitacao)) + geom_point(color = "#240691FF", 
                                              size = 3.5, alpha = 0.5) + labs(x = "Consumo de Cerveja",
                                                        y = "Precipitação (mm)",
                                                    title = "Consumo de cerveja/Prec")

grid.arrange(a, b, c, d, nrow = 2)

```

Acima temos 4 gráficos de dispersão, e podemos concluir o seguinte entre cada um deles:

**Consumo de cervejas x Temperatura Mínima**

Os dados estão mais dispersos, em relação aos outros gráficos

**Consumo de cervejas x Temperatura Média**

Os dados possuem certa linearidade, porém também estão um pouco dispersos

**Consumo de cervejas x Temperatura Máxima**

Entre os gráficos, é o que possui mais linearidade

**Consumo de cervejas x Precipitação**

Único gráfico que aparenta ter uma correlação negativa entre as duas variáveis.


**Portanto, temos que nas temperaturas mais altas, o consumo de cerveja é maior, e nas temperaturas mais baixas, o consumo é mais variado, tendendo a ser mais baixo. E quando há chuvas, o consumo diminui.**

Quanto mais alta for a temperatura <- maior consumo

Quanto maior for a precipitação <- menor consumo


## Box-Plot



```{r}
ggplot(consumo_cerveja, aes(as.factor(Final_de_Semana), Consumo_de_cerveja, fill = as.factor(Final_de_Semana))) + 
  geom_boxplot(show.legend = F) +
  labs(x = "Dia da semana/Fim de semana", 
       y = "Consumo de Cerveja",
       title = "Comparação Dia de Semana e Final de Semana") +
  scale_fill_manual(values = cores(length(unique(consumo_cerveja$Final_de_Semana))))
```


Acima foi realizado o gráfico do box-plot, onde separamos final de semana (1) e dia de semana(0), para compararmos o consumo de cerveja.

No gráfico podemos observar que aos finais de semana o consumo de cerveja é maior do que nos dias de semana.

## Análise de Regressão


Podemos realizar um modelo de análise de regressão simples com a variável Consumo de cerveja e precipitação, e realizar um plot junto com a reta do modelo, para observarmos se existe uma correlação negativa entre ambas.


```{r}
lmod = lm(Consumo_de_cerveja ~ Precipitacao, consumo_cerveja)
plot(Consumo_de_cerveja ~ Precipitacao, consumo_cerveja)
abline(lmod,lwd=2)
```


Realmente, temos uma correlação negativa entre as duas variáveis.


## CONCLUSÕES

**Através do banco de dados de consumo de cervejas em uma cidade, no ano de 2019, temos as seguintes conclusões, o consumo de cervejas aumenta quando há altas temperaturas, e se torna mais variado em temperaturas mais baixas.**

**Nos finais de semana o consumo de cervejas é bem mais alto.**

**Quando há maiores valores de precipitação, ou seja, mais chuvas, o consumo de bebidas diminui bastante.**









